dev/apertium-en-hi.hi(converted-to-unicode).dix
<e lm="श्रमस्थान"><i>श्रमस्थान</i><par n="क्रोध/__n"/></e>
<e lm="श्रमविभाग"><i>श्रमविभाग</i><par n="क्रोध/__n"/></e>
<e lm="श्रमविनयन"><i>श्रमविनयन</i><par n="अमीर/__adj"/></e>
<e lm="श्रमविवाद"><i>श्रमविवाद</i><par n="क्रोध/__n"/></e>
<e lm="श्रमदान"><i>श्रमदान</i><par n="क्रोध/__n"/></e>
<e lm="श्रंगार"><i>श्रंगार</i><par n="क्रोध/__n"/></e>
<e lm="श्रमी"><i>श्रम</i><par n="आदम्/ई__n"/></e>
<e lm="श्रमिक"><i>श्रमिक</i><par n="घर्/अ__n"/></e>
<e lm="श्रमिकसंघ"><i>श्रमिकसंघ</i><par n="क्रोध/__n"/></e>
<e lm="श्रमित"><i>श्रमित</i><par n="अमीर/__adj"/></e>
<e lm="श्रंखला"><i>श्रंखला</i><par n="आशा/__n"/></e>
<e lm="श्रांतचित्त"><i>श्रांतचित्त</i><par n="अमीर/__adj"/></e>
<e lm="श्रांत"><i>श्रांत</i><par n="अमीर/__adj"/></e>
<e lm="श्रंथ"><i>श्रंथ</i><par n="क्रोध/__n"/></e>
<e lm="श्रंथन"><i>श्रंथन</i><par n="क्रोध/__n"/></e>
<e lm="श्रांतसंवाह"><i>श्रांतसंवाह</i><par n="क्रोध/__n"/></e>
<e lm="श्रांति"><i>श्रांति</i><par n="शान्ति/__n"/></e>
<e lm="श्रंथित"><i>श्रंथित</i><par n="अमीर/__adj"/></e>
<e lm="स्राव"><i>स्राव</i><par n="घर्/अ__n"/></e>
<e lm="श्रावक"><i>श्रावक</i><par n="अमीर/__adj"/></e>
<e lm="श्रवणगोचर"><i>श्रवणगोचर</i><par n="अमीर/__adj"/></e>
<e lm="श्रवणा"><i>श्रवणा</i><par n="आशा/__n"/></e>
<e lm="श्रवण"><i>श्रवण</i><par n="क्रोध/__n"/></e>
<e lm="श्रावण"><i>श्रावण</i><par n="क्रोध/__n"/></e>
<e lm="श्रावणप्रत्यक्ष"><i>श्रावणप्रत्यक्ष</i><par n="क्रोध/__n"/></e>
<e lm="श्रवणेंद्रिय"><i>श्रवणेंद्रिय</i><par n="क्रोध/__n"/></e>
<e lm="श्रावणी"><i>श्रावणी</i><par n="आजादी/__n"/></e>
<e lm="श्रावणिक"><i>श्रावणिक</i><par n="क्रोध/__n"/></e>
<e lm="श्रवणीय"><i>श्रवणीय</i><par n="अमीर/__adj"/></e>
<e lm="श्रावस्ति"><i>श्रावस्ति</i><par n="शान्ति/__n"/></e>
<e lm="श्राविता"><i>श्राविता</i><par n="राजा/__n"/></e>
<e lm="श्रव्य"><i>श्रव्य</i><par n="अमीर/__adj"/></e>
<e lm="श्राव्य"><i>श्राव्य</i><par n="अमीर/__adj"/></e>
<e lm="श्राद्धभुक"><i>श्राद्धभुक</i><par n="घर्/अ__n"/></e>
<e lm="श्रद्ध"><i>श्रद्ध</i><par n="अमीर/__adj"/></e>
<e lm="श्राद्ध"><i>श्राद्ध</i><par n="अमीर/__adj"/></e>
<e lm="श्रद्धा"><i>श्रद्धा</i><par n="ईर्ष्या/__n"/></e>
<e lm="श्राद्धकर्म"><i>श्राद्धकर्म</i><par n="घर्/अ__n"/></e>
<e lm="श्राद्धकर्ता"><i>श्राद्धकर्ता</i><par n="राजा/__n"/></e>
<e lm="श्राद्धकृत"><i>श्राद्धकृत</i><par n="घर्/अ__n"/></e>
<e lm="श्राद्धक्रिया"><i>श्राद्धक्रिया</i><par n="ईर्ष्या/__n"/></e>
<e lm="श्रद्धालु"><i>श्रद्धालु</i><par n="शत्रु/__n"/></e>
<e lm="श्रद्धांजलि"><i>श्रद्धांजलि</i><par n="शान्ति/__n"/></e>
<e lm="श्राद्धपक्ष"><i>श्राद्धपक्ष</i><par n="क्रोध/__n"/></e>
<e lm="श्रद्धास्पद"><i>श्रद्धास्पद</i><par n="अमीर/__adj"/></e>
<e lm="श्रद्धावान"><i>श्रद्धावान</i><par n="भाषाविद्/__n"/></e>
<e lm="श्राद्धदेव"><i>श्राद्धदेव</i><par n="क्रोध/__n"/></e>
<e lm="श्राद्धदिन"><i>श्राद्धदिन</i><par n="क्रोध/__n"/></e>
<e lm="श्रद्धेय"><i>श्रद्धेय</i><par n="अमीर/__adj"/></e>
<e lm="श्रयन"><i>श्रयन</i><par n="क्रोध/__n"/></e>
<e lm="श्रेणिबद्ध"><i>श्रेणिबद्ध</i><par n="अमीर/__adj"/></e>
<e lm="श्रेणीबद्ध"><i>श्रेणीबद्ध</i><par n="अमीर/__adj"/></e>
<e lm="श्रेणीभुक्त"><i>श्रेणीभुक्त</i><par n="अमीर/__adj"/></e>
<e lm="श्रेणि"><i>श्रेणि</i><par n="आपत्ति/__n"/></e>
<e lm="श्रेणी"><i>श्रेण</i><par n="लडक्/ई__n"/></e>
<e lm="श्रेणिका"><i>श्रेणिका</i><par n="आशा/__n"/></e>
<e lm="श्रेणीकरण"><i>श्रेणीकरण</i><par n="क्रोध/__n"/></e>
<e lm="श्रेणीकृत"><i>श्रेणीकृत</i><par n="अमीर/__adj"/></e>
<e lm="श्रेणीपाद"><i>श्रेणीपाद</i><par n="घर्/अ__n"/></e>
<e lm="श्रेणीप्रमाण"><i>श्रेणीप्रमाण</i><par n="क्रोध/__n"/></e>
<e lm="श्रेणीसमाजवाद"><i>श्रेणीसमाजवाद</i><par n="क्रोध/__n"/></e>
<e lm="श्रेणीधर्म"><i>श्रेणीधर्म</i><par n="क्रोध/__n"/></e>
<e lm="श्रेष्ठ"><i>श्रेष्ठ</i><par n="अमीर/__adj"/></e>
<e lm="श्रेष्ठा"><i>श्रेष्ठा</i><par n="ईर्ष्या/__n"/></e>
<e lm="श्रेष्ठ"><i>श्रेष्ठ</i><par n="क्रोध/__n"/></e>
<e lm="श्रेष्ठाश्रम"><i>श्रेष्ठाश्रम</i><par n="क्रोध/__n"/></e>
<e lm="श्रेष्ठी"><i>श्रेष्ठ</i><par n="आदम्/ई__n"/></e>
<e lm="श्रेय"><i>श्रेय</i><par n="क्रोध/__n"/></e>
<e lm="श्रेयसी"><i>श्रेयसी</i><par n="आजादी/__n"/></e>
<e lm="श्रेयस्कर"><i>श्रेयस्कर</i><par n="अमीर/__adj"/></e>
<e lm="श्रीभ्राता"><i>श्रीभ्राता</i><par n="राजा/__n"/></e>
<e lm="श्रीचक्र"><i>श्रीचक्र</i><par n="क्रोध/__n"/></e>
<e lm="श्रीचंदन"><i>श्रीचंदन</i><par n="क्रोध/__n"/></e>
<e lm="श्रीगणेश"><i>श्रीगणेश</i><par n="क्रोध/__n"/></e>
<e lm="श्रीगर्भ"><i>श्रीगर्भ</i><par n="क्रोध/__n"/></e>
<e lm="श्रीगदित"><i>श्रीगदित</i><par n="क्रोध/__n"/></e>
<e lm="श्रीग्रह"><i>श्रीग्रह</i><par n="क्रोध/__n"/></e>
<e lm="श्रीहर्ष"><i>श्रीहर्ष</i><par n="क्रोध/__n"/></e>
<e lm="श्रीहत"><i>श्रीहत</i><par n="अमीर/__adj"/></e>
<e lm="श्री"><i>श्री</i><par n="आजादी/__n"/></e>
<e lm="श्रीखंड"><i>श्रीखंड</i><par n="क्रोध/__n"/></e>
<e lm="श्रीकंठ"><i>श्रीकंठ</i><par n="क्रोध/__n"/></e>
<e lm="श्रीकांत"><i>श्रीकांत</i><par n="क्रोध/__n"/></e>
<e lm="श्रीकीर्ति"><i>श्रीकीर्ति</i><par n="शान्ति/__n"/></e>
<e lm="श्रीक्षेत्र"><i>श्रीक्षेत्र</i><par n="क्रोध/__n"/></e>
<e lm="श्रील"><i>श्रील</i><par n="अमीर/__adj"/></e>
<e lm="श्रीलंका"><i>श्रीलंक</i><par n="लडक्/आ__n"/></e>
<e lm="श्रीलता"><i>श्रीलता</i><par n="ईर्ष्या/__n"/></e>
<e lm="श्रीमंडप"><i>श्रीमंडप</i><par n="घर्/अ__n"/></e>
<e lm="श्रीमंजरी"><i>श्रीमंजरी</i><par n="आजादी/__n"/></e>
<e lm="श्रीमंत"><i>श्रीमंत</i><par n="अमीर/__adj"/></e>
<e lm="श्रीमान"><i>श्रीमान</i><par n="क्रोध/__n"/></e>
<e lm="श्रीमस्तक"><i>श्रीमस्तक</i><par n="क्रोध/__n"/></e>
<e lm="श्रीमती"><i>श्रीमत</i><par n="लडक्/ई__n"/></e>
<e lm="श्रीमुख"><i>श्रीमुख</i><par n="क्रोध/__n"/></e>
<e lm="श्रीमूर्ति"><i>श्रीमूर्ति</i><par n="शान्ति/__n"/></e>
<e lm="श्रीनंदन"><i>श्रीनंदन</i><par n="क्रोध/__n"/></e>
<e lm="श्रीनिकेत"><i>श्रीनिकेत</i><par n="क्रोध/__n"/></e>
<e lm="श्रीनिकेतन"><i>श्रीनिकेतन</i><par n="क्रोध/__n"/></e>
<e lm="श्रीनिवास"><i>श्रीनिवास</i><par n="क्रोध/__n"/></e>
<e lm="श्रीपथ"><i>श्रीपथ</i><par n="क्रोध/__n"/></e>
<e lm="श्रीपद्म"><i>श्रीपद्म</i><par n="क्रोध/__n"/></e>
<e lm="श्रीराम"><i>श्रीराम</i><par n="क्रोध/__n"/></e>
<e lm="श्रीसूक्त"><i>श्रीसूक्त</i><par n="क्रोध/__n"/></e>
<e lm="श्रीवर्द्धन"><i>श्रीवर्द्धन</i><par n="क्रोध/__n"/></e>
<e lm="श्रीवैष्णव"><i>श्रीवैष्णव</i><par n="क्रोध/__n"/></e>
<e lm="श्रीविद्या"><i>श्रीविद्या</i><par n="ईर्ष्या/__n"/></e>
<e lm="श्रीवृक्ष"><i>श्रीवृक्ष</i><par n="क्रोध/__n"/></e>
<e lm="श्रित"><i>श्रित</i><par n="अमीर/__adj"/></e>
<e lm="श्रीतरु"><i>श्रीतरु</i><par n="कटु/__n"/></e>
<e lm="श्रीधाम"><i>श्रीधाम</i><par n="क्रोध/__n"/></e>
<e lm="श्रीदामा"><i>श्रीदामा</i><par n="विधाता/__n"/></e>
<e lm="श्रीयुक्त"><i>श्रीयुक्त</i><par n="अमीर/__adj"/></e>
<e lm="श्रोणीभार"><i>श्रोणीभार</i><par n="क्रोध/__n"/></e>
<e lm="श्रोणी"><i>श्रोणी</i><par n="आजादी/__n"/></e>
<e lm="श्रोणि"><i>श्रोणि</i><par n="शान्ति/__n"/></e>
<e lm="श्रोणीसूत्र"><i>श्रोणीसूत्र</i><par n="क्रोध/__n"/></e>
<e lm="श्रौत"><i>श्रौत</i><par n="अमीर/__adj"/></e>
<e lm="श्रोता"><i>श्रोता</i><par n="राजा/__n"/></e>
<e lm="स्रोत"><i>स्रोत</i><par n="घर्/अ__n"/></e>
<e lm="श्रौतजन्म"><i>श्रौतजन्म</i><par n="क्रोध/__n"/></e>
<e lm="श्रौतकर्म"><i>श्रौतकर्म</i><par n="क्रोध/__n"/></e>
<e lm="श्रौतमार्ग"><i>श्रौतमार्ग</i><par n="क्रोध/__n"/></e>
<e lm="श्रौतसूत्र"><i>श्रौतसूत्र</i><par n="क्रोध/__n"/></e>
<e lm="श्रोतव्य"><i>श्रोतव्य</i><par n="अमीर/__adj"/></e>
<e lm="श्रोतृवर्ग"><i>श्रोतृवर्ग</i><par n="क्रोध/__n"/></e>
<e lm="श्रोत्रग्राह्य"><i>श्रोत्रग्राह्य</i><par n="अमीर/__adj"/></e>
<e lm="श्रोत्र"><i>श्रोत्र</i><par n="घर्/अ__n"/></e>
<e lm="श्रोत्रमूल"><i>श्रोत्रमूल</i><par n="क्रोध/__n"/></e>
<e lm="श्रोत्रपदानुग"><i>श्रोत्रपदानुग</i><par n="अमीर/__adj"/></e>
<e lm="श्रोत्रपदवी"><i>श्रोत्रपदव</i><par n="लडक्/ई__n"/></e>
<e lm="श्रोत्रपेय"><i>श्रोत्रपेय</i><par n="अमीर/__adj"/></e>
<e lm="श्रोत्रिय"><i>श्रोत्रिय</i><par n="अमीर/__adj"/></e>
<e lm="श्रोत्रियता"><i>श्रोत्रियता</i><par n="ईर्ष्या/__n"/></e>
<e lm="श्रुत"><i>श्रुत</i><par n="अमीर/__adj"/></e>
<e lm="श्रुतकाम"><i>श्रुतकाम</i><par n="अमीर/__adj"/></e>
<e lm="श्रुतकीर्ति"><i>श्रुतकीर्ति</i><par n="शान्ति/__n"/></e>
<e lm="श्रुतलेख"><i>श्रुतलेख</i><par n="घर्/अ__n"/></e>
<e lm="श्रुतानुश्रुत"><i>श्रुतानुश्रुत</i><par n="क्रोध/__n"/></e>
<e lm="श्रुतान्वित"><i>श्रुतान्वित</i><par n="अमीर/__adj"/></e>
<e lm="श्रुतपूर्व"><i>श्रुतपूर्व</i><par n="अमीर/__adj"/></e>
<e lm="श्रुतार्थ"><i>श्रुतार्थ</i><par n="क्रोध/__n"/></e>
<e lm="श्रुतविज्ञ"><i>श्रुतविज्ञ</i><par n="अमीर/__adj"/></e>
<e lm="श्रुताध्ययन"><i>श्रुताध्ययन</i><par n="क्रोध/__n"/></e>
<e lm="श्रुतिगम्य"><i>श्रुतिगम्य</i><par n="अमीर/__adj"/></e>
<e lm="श्रुति"><i>श्रुति</i><par n="शान्ति/__n"/></e>
<e lm="श्रुतिजीविका"><i>श्रुतिजीविका</i><par n="ईर्ष्या/__n"/></e>
<e lm="श्रुतिकथित"><i>श्रुतिकथित</i><par n="अमीर/__adj"/></e>
<e lm="श्रुतिकीर्ति"><i>श्रुतिकीर्ति</i><par n="शान्ति/__n"/></e>
<e lm="श्रुतिलेख"><i>श्रुतिलेख</i><par n="क्रोध/__n"/></e>
<e lm="श्रुतिमंडल"><i>श्रुतिमंडल</i><par n="क्रोध/__n"/></e>
<e lm="श्रुतिमुख"><i>श्रुतिमुख</i><par n="क्रोध/__n"/></e>
<e lm="श्रुतिमूल"><i>श्रुतिमूल</i><par n="क्रोध/__n"/></e>
<e lm="श्रुतिनिदर्शन"><i>श्रुतिनिदर्शन</i><par n="क्रोध/__n"/></e>
<e lm="श्रुतिपथ"><i>श्रुतिपथ</i><par n="क्रोध/__n"/></e>
<e lm="श्रुतिप्रमाण"><i>श्रुतिप्रमाण</i><par n="क्रोध/__n"/></e>
<e lm="श्रुतिप्रामाण्य"><i>श्रुतिप्रामाण्य</i><par n="क्रोध/__n"/></e>
<e lm="श्रुतिप्रसाधन"><i>श्रुतिप्रसाधन</i><par n="अमीर/__adj"/></e>
<e lm="श्रुतिरंजक"><i>श्रुतिरंजक</i><par n="अमीर/__adj"/></e>
<e lm="श्रुतिवर्जित"><i>श्रुतिवर्जित</i><par n="अमीर/__adj"/></e>
<e lm="श्रुतिवेध"><i>श्रुतिवेध</i><par n="क्रोध/__n"/></e>
<e lm="श्रुतिविषय"><i>श्रुतिविषय</i><par n="क्रोध/__n"/></e>
<e lm="श्रुतिव्यवस्था"><i>श्रुतिव्यवस्था</i><par n="आशा/__n"/></e>
<e lm="स्टाक"><i>स्टाक</i><par n="घर्/अ__n"/></e>
<e lm="स्टेडियम"><i>स्टेडियम</i><par n="घर्/अ__n"/></e>
<e lm="स्टेज"><i>स्टेज</i><par n="घर्/अ__n"/></e>
<e lm="स्टेशन"><i>स्टेशन</i><par n="घर्/अ__n"/></e>
<e lm="स्टेट"><i>स्टेट</i><par n="घर्/अ__n"/></e>
<e lm="स्टीम"><i>स्टीम</i><par n="घर्/अ__n"/></e>
<e lm="स्टीमर"><i>स्टीमर</i><par n="घर्/अ__n"/></e>
<e lm="स्ट्रीट"><i>स्ट्रीट</i><par n="घर्/अ__n"/></e>
<e lm="स्टूडियो"><i>स्टूडियो</i><par n="रेडिओ/__n"/></e>
<e lm="स्टूल"><i>स्टूल</i><par n="घर्/अ__n"/></e>
<e lm="सुआ"><i>सु</i><par n="लडक्/आ__n"/></e>
<e lm="सुअर"><i>सुअर</i><par n="घर्/अ__n"/></e>
<e lm="सूअर"><i>सूअर</i><par n="घर्/अ__n"/></e>
<e lm="सुअवसर"><i>सुअवसर</i><par n="घर्/अ__n"/></e>
<e lm="शुभचिन्तक"><i>शुभचिन्तक</i><par n="घर्/अ__n"/></e>
<e lm="शुभागमन"><i>शुभागमन</i><par n="क्रोध/__n"/></e>
<e lm="शुभग्रह"><i>शुभग्रह</i><par n="घर्/अ__n"/></e>
<e lm="सुबह"><i>सुबह</i><par n="भीड/__n"/></e>
<e lm="शुभ"><i>शुभ</i><par n="अमीर/__adj"/></e>
<e lm="शुभा"><i>शुभा</i><par n="ईर्ष्या/__n"/></e>
<e lm="सूबा"><i>सूब</i><par n="लडक्/आ__n"/></e>
<e lm="शुभकाम"><i>शुभकाम</i><par n="अमीर/__adj"/></e>
<e lm="शुभाकांक्षी"><i>शुभाकांक्षी</i><par n="अजाती/__adj"/></e>
<e lm="शुभकर"><i>शुभकर</i><par n="अमीर/__adj"/></e>
<e lm="शुभकर्म"><i>शुभकर्म</i><par n="क्रोध/__n"/></e>
<e lm="शुभलग्न"><i>शुभलग्न</i><par n="क्रोध/__n"/></e>
<e lm="सुबल"><i>सुबल</i><par n="घर्/अ__n"/></e>
<e lm="शुभलक्षण"><i>शुभलक्षण</i><par n="अमीर/__adj"/></e>
<e lm="शुभांगी"><i>शुभांगी</i><par n="अजाती/__adj"/></e>
<e lm="शुभंकर"><i>शुभंकर</i><par n="अमीर/__adj"/></e>
<e lm="शुभंकरी"><i>शुभंकरी</i><par n="अजाती/__adj"/></e>
<e lm="शुभानुष्ठान"><i>शुभानुष्ठान</i><par n="घर्/अ__n"/></e>
<e lm="शुभान्वित"><i>शुभान्वित</i><par n="अमीर/__adj"/></e>
<e lm="शुभारंभ"><i>शुभारंभ</i><par n="घर्/अ__n"/></e>
<e lm="शुभशकुन"><i>शुभशकुन</i><par n="क्रोध/__n"/></e>
<e lm="शुभशंसी"><i>शुभशंसी</i><par n="काल्/आ__adj"/></e>
<e lm="शुभाशय"><i>शुभाशय</i><par n="अमीर/__adj"/></e>
<e lm="शुभाशीष"><i>शुभाशीष</i><par n="क्रोध/__n"/></e>
<e lm="शुभाशीर्वाद"><i>शुभाशीर्वाद</i><par n="क्रोध/__n"/></e>
<e lm="शुभाशुभ"><i>शुभाशुभ</i><par n="अमीर/__adj"/></e>
<e lm="शुभसूचक"><i>शुभसूचक</i><par n="अमीर/__adj"/></e>
<e lm="शुभसूचना"><i>शुभसूचना</i><par n="आशा/__n"/></e>
<e lm="शुभावह"><i>शुभावह</i><par n="अमीर/__adj"/></e>
<e lm="शुभवासन"><i>शुभवासन</i><par n="क्रोध/__n"/></e>
<e lm="शुभदर्शन"><i>शुभदर्शन</i><par n="अमीर/__adj"/></e>
